Inventaris van kaarten en tekeningen behorende tot het archief van het ministerie van Koloniën, (1702) 1814-1963
Nationaal Archief, Den Haag
- Nederland, overzeese gebiedsdelen en handelsposten, inclusief verbindingen hiermee, I
  - Azië, 4
    - Indische archipel, 4.A
      - Java, Madoera en Straat Soenda, 4.A.2
        - Plattegronden en tekeningen, 4.A.2.2
          - Batavia, 4.A.2.2.A
            - Plan eener citadel bij Weltevreden bezuiden Batavia, op het terrein waar thans het Militair Hospitaal geplaatst is. Schaal 1 rijnl. duim = 50 voet (1:600). Getekend door onder-officier der sappeurs G. Busscher. Manuscript. Gekleurd., ca. 1835; 4010.1-4010.2; 2 bladen
              Zie cat. Sectie Krijgsgeschiedenis nr. 224.
              - Blad 1, 4010.1
              - Blad 2, 4010.2
            - Linie ter verzekering der omtrek van Batavia. Plattegrond van de stad met de omliggende fortificaties. Manuscript. Gekleurd., ca. 1835; 4011.1-4011.2; 2 bladen; Schaal 1 duim = 200 roeden (1:28.800).
              Zie cat. Sectie Krijgsgeschiedenis nr. 225.
              - Blad 1, 4011.1
              - Blad 2, 4011.2
            - Redoute met flèche ter versterking van het zuiderfront der linie om Batavia. Getekend door cadet G. Busscher. Manuscript., ca. 1835; 4012.1-4012.2; 2 bladen
              Zie cat. Sectie Krijgsgeschiedenis nr. 226.
              - Blad 1, 4012.1
              - Blad 2, 4012.2
            - Batavia. Plan eener redoute met blokhuis, gelegen bij de voormalige Tolbrug aan de rivier Antjol. Opgenomen door luitenant-ingenieur P. Harting. Plattegrond en profielen getekend door korporaal Ernst. Manuscript. Gekleurd., ca. 1835; 4015.1-4015.2; 2 bladen; Schaal 1:600.
              Zie cat. Sectie Krijgsgeschiedenis nr. 229.
              - Blad 1, 4015.1
              - Blad 2, 4015.2
            - Reduit van het fort "Prins Frederik" te Batavia, met aanwijzing van het gebruik hetwelk van ieder lokaal in hetzelve wordt gemaakt. Schaal van 2 ned. el op de duim (1:200). Manuscript., ca. 1835-1842; 600; 1 blad
            - Situatie van de scheepstimmerwerf op het eiland Onrust. Getekend door J. Tromp. Kopie., 1837; 444; 1 blad
              Behoort bij missive van 29 nov. 1837 nr. 661 aan de hoofdingenieur van waterstaat.
            - Plan van het Indische stoomschip Hekla ingerigt tot eene dubbeld werkende moddermolen in verband met het te maken droogdok op Onrust. Met bijlagen., 19e eeuw; 450-457; 8 bladen
              - ---, 450
              - ---, 451
              - ---, 452
              - ---, 453
              - ---, 454
              - ---, 455
              - ---, 456
              - ---, 457
            - Batavia. Detail-tekeningen, behorende bij het plan van het fort Prins Frederik. Plattegrond, profielen en aanzichten getekend door luitenant der genie en sappeurs D.J. Uhlenbeck. Manuscript. Gekleurd., ca. 1845; 4013.1-4013.2; 2 bladen; Schaal 1:10.000.
              Zie cat. Sectie Krijgsgeschiedenis nr. 227.
              - Blad 1, 4013.1
              - Blad 2, 4013.2
            - Fort Prins Frederik te Weltevreden, gebouwd gedurende de jaren 1835 tot 1842. Schaal van 5 ned. el op de duim (1:500). Plattegrond getekend door luitenant der genie en sappeurs D.J. Uhlenbeck. Manuscript. Gekleurd., ca. 1845; 4014; 1 blad
              Zie cat. Sectie Krijgsgeschiedenis nr. 228.
            - Plan van Batavia en omstreek. Getekend door Le Clercq. Litho van A.J. Bogaerts, Breda., 1850; 644; 1 blad; Schaal 1:25.000.
            - Kaart van Batavia en Omstreken. Opgenomen en in kaart gebracht in opdracht van de hertog van Saxen-Weimar, generaal en kommandant van het Indisch leger. Uitgave van A. Duncker, Berlijn., 1853; 688; 1 blad; Schaal van 1:20.000.
            - Kaart voorstellende de huizen, publieke gebouwen, citadel, het militaire kampement, Waterlooplein, de vrijmetselaarsloge, Logementen enz.; staande op Rijswijk, Noordwijk, Weltevreden, het Koningsplein, Molenvliet c.a., bij Batavia. Getekend door de oud-controleur van het kadaster J. de Rosa. Uitgave van A. van Hoogenstraten & Zoon, Den Haag., vóór 1857; 634; 1 blad
            - Kaart voorstellende de huizen, publieke gebouwen, citadel, het militaire kampement, Waterlooplein, de vrijmetselaarsloge, Logementen enz.; staande op Rijswijk, Noordwijk, Weltevreden, het Koningsplein, Molenvliet c.a., bij Batavia. Getekend door de oud-controleur van het kadaster J. de Rosa. Herziene uitgave van A. van Hoogenstraten & Zoon, Den Haag., 1857; 1150; 1 blad
              Behoort bij verbaal van 8 januari 1857 nr 11 en 8 okt. 1857 nr. 4, zie ook inv. nr. 634 en Koloniën-supplement, toegang 2.10.03, nr. 52.
            - Kaart van Batavia en Omstreken met inbegrip van de Reedes en omliggende eilanden. Opgedragen aan P. van Rees door de maker J. de Rosa, oud-controleur van het kadaster. Den Haag., 1860; 743; 1 blad; Schaal 1:12.500.
              Behoort bij verbaal van 3 mei 1860 nr. 1.
            - Batavia. Kaarten van de militaire versterking nabij Batavia., ca. 1860; 5053.1-5053.8; 8 bladen
              Behoort bij geheim verbaal van Koloniën 8 februari 1860 nr. 37.
              - Blad 1, 5053.1
              - Blad 2, 5053.2
              - Blad 3, 5053.3
              - Blad 4, 5053.4
              - Blad 5, 5053.5
              - Blad 6, 5053.6
              - Blad 7, 5053.7
              - Blad 8, 5053.8
            - Photographische afbeeldingen van het bij de Heeren Paul van Vlissingen en Dudok van Heel te Amsterdam in aanmaak zijnde drijvend dok voor de dienst der Marine in Nederlandsch Indië., 1863,1864; 808.1-808.2; 2 bladen
              - Blad 1, 808.1
              - Blad 2, 808.2
            - Kaart van het Marine-etablissement Onrust met omliggende eilanden. Met plans van de eilanden Onrust en Kuiper (1:1.000)., 1875; 1052; 1 blad; Schaal 1:10.000.
              Bij missive van de kommandant der zeemacht van 14 februari 1876 nr. 1490.
            - Kaart van Batavia en Omstreken. Foto-autografie., ca. 1877; 1094; 1 blad; Schaal 1:20.000.
            - Kadastrale overzichts kaart der afdeeling Batavia, stad en voorsteden, benevens het bebouwde gedeelte van Meester Cornelis, gekadastreerd in de jaren 1874-1878. Samengesteld uit 137 detailkaarten door het personeel van het kadaster te Batavia onder de leiding van de ingenieur F. Verstijnen, getekend door de adj. landmeter A.H. Eckringa. Uitgave van J. Smulders, Den Haag. Gravure., ca. 1878; 1122.1-1122.5; 5 bladen; Schaal 1:10.000.
              Bij Gouv. Besluit van 30 januari 1874 nr. 9, behoort bij verbaal van 11 feb. 1881 nr. 22.
              - Blad 1, 1122.1
              - Blad 2, 1122.2
              - Blad 3, 1122.3
              - Blad 4, 1122.4
              - Blad 5, 1122.5
            - Kaart van de hoofdplaats Buitenzorg en Omstreken. Uitgave van het Topografisch Bureau te Batavia. Foto-autografie. Gekleurd., ca. 1879; 1101; 1 blad; Schaal 1:20.000.
              Behoort bij verbaal van 18 juli 1879 nr. 37, zie ook inv. nr. 1008 in het hoofdstuk Indische archipel, algemeen.
            - Vorderingen der werkzaamheden aan den bouw van het drijvend droogdok op Onrust. Foto., ca. 1880; 1107; 1 blad
              Behoort bij verbaal van 6 januari 1880 nr. 46.
            - Bataviasche havenwerken. Uitgave van J.H. de Bussy, Amsterdam. Litho., 1881; 1133; 1 blad; Schaal van 1:20.000.
              Behoort bij nr. 3365 der Catalogus Bibliotheek Koloniën.
            - Batavia en Omstreken. Samengesteld door J. Vos. Uitgave van Albrecht & Co., Batavia. Litho. Gekleurd., 1887; 1380; 1 blad; Schaal 1:40.000.
            - Ontwerpen voor verdedigingswerken bij Batavia., 1896-1897; 5067.1-5067.9; 18 bladen
              Behoort bij geheime missive van de kommandant van het leger IVe Afdeling van 21 januari 1896 nr. 268/111 en bij geheim verbaal van Koloniën van 8 maart 1897 nr. J4.
              - Blad 1, 5067.1
              - Blad 2, 5067.2
              - Blad 3, 5067.3
              - Blad 4, 5067.4
              - Blad 5, 5067.5
              - Blad 6, 5067.6
              - Blad 7, 5067.7
              - Blad 8, 5067.8
              - Blad 9, 5067.9
              - Blad 10, 5067.10
              - Blad 11, 5067.11
              - Blad 12, 5067.12
              - Blad 13, 5067.13
              - Blad 14, 5067.14
              - Blad 15, 5067.15
              - Blad 16, 5067.16
              - Blad 17, 5067.17
              - Blad 18, 5067.18
            - Kaart van Batavia en Omstreken. Uitgave van het Topografisch Bureau Batavia. Fotolitho. Gekleurd., 1897; 1553.1-1553.2; 1 blad; Schaal 1:20.000.
              - Exemplaar 1, 1553.1
              - Exemplaar 2, 1553.2
            - Java. Residentie Batavia. Geheim. Met aantekeningen. Herzien in 1900-1902., 1903; 1685.1-1685.4; 4 bladen; Schaal 1:20.000.
              Blad H 2-3 (= één blad), 1 3 en K 3-4. Behoort bij verbaal van 25 februari 1905 nr. 70 en 10 juli 1905 nr. 71.
              - Blad 1, 1685.1
              - Blad 2, 1685.2
              - Blad 3, 1685.3
              - Blad 4, 1685.4
            - Batavia en Omstreken. Uitgave van het Topografisch Bureau, Batavia. Fotolitho. Gekleurd., 1904; 1791.1; 1 blad; Schaal 1:20.000.
            - Batavia en Omstreken. Uitgave van het Topografisch Bureau, Batavia. Fotolitho. Gekleurd., 1904-1914; 2245.2; 1 blad; Schaal 1:20.000.
              Dit is een heruitgave van 1914 van de kaart uit 1904
            - Kaart van Batavia en Omstreken. Uitgave van het Topografisch Bureau, Batavia., 1904; 1745; 1 blad; Schaal 1:50.000.
            - Tweezijdig plan of Batavia. Schaal 1:20.000. Met inzet: Harbour Tandjoeng-Priok. In verso: Rail and Tramway map of Java and Madura (1:2.000.000). Uitgave van het Official Tourist Bureau, Weltevreden, Batavia., ca. 1913; 1933; 1 blad
            - Batavia en Omstreken. Herziene uitgave van het Topografisch Bureau, Batavia. Fotolitho., 1914; 1791.2; 1 blad; Schaal 1:20.000.
              Zie ook inv. nr. 1791.1
            - Batavia en Omstreken. Uitgave van de Topografische Inrichting, Batavia., 1914; 2154; 1 blad; Schaal 1:50.000.
            - Batavia en Omstreken. Uitgave van het Reproduktiebedrijf Topografische Dienst, Weltevreden., 1925; 2329; 1 blad; Schaal 1:50.000.
            - Garnizoenskaart. Batavia en Omstreken. Uitgave van het Reproduktiebedrijf Topografische Dienst, Batavia., 1934; 2480; 1 blad; Schaal 1:50.000.
            - Batavia Military Guide Map. Uitgave van het Survey Directorate, Head Quarters. Met aanduiding van militaire gebouwen., 1945; 2679, 2687; 2 bladen; Schaal 1:20.000.
              Op achterzijde alfabetische stratenindex.
              - Eerste blad hiro 1945, 2679; 1 blad
              - Tweede blad 1945, 2687; 1 blad
            - Town plan of Batavia. Uitgave van de Service Production Centre South East Asia, Batavia., 1945; 2688; 1 blad; Schaal 1:23.300.
          - Overige plaatsen, 4.A.2.2.B
            - Plan van de Stadt Semarang met deszelfs vestingwerken. Schaal 20 rijnl. roeden = 9 cm (1:840). Getekend op de Marine School door Reynier Heusgens., eind 18e eeuw; 1342; 1 blad
            - Plattegrond van het Compagnies Fort en van de Sultans Hoff te Djokjacarta, gelegen in het zuijt zuijt west, en 28 uuren gaans van de Hoofdplaats Samarang in het Gouvernement van Java. Schaal 50 rijnl. Roeden = 15,5 cm (1:1.200). Getekend op de Marine School door Heijmerd van Breda. Met twee correctiebladen., eind 18e eeuw; 1343.1-1343.2; 3 bladen
              Grote Atlas van de Oost-Indische Compagnie deel II p. 392
              - Blad 1, 1343.1
              - Blad 2 en 3, 1343.2
            - Plan of plattegrond van Semarang, met dies environs. Kopie naar de kaart van de Militaire school en in een kleiner bestek overgebracht door K.F. Busscher., begin 19e eeuw; 110; 1 blad
              Grote Atlas van de Oost-Indische Compagnie deel II p. 368
              Zie ook het hoofdstuk Gedeponeerde archieven, Busscher nr. 67.
            - Plan de l'établissement militaire de Malang. Getekend door luitenant-kolonel Holgard. Manuscript., begin 19e eeuw; 233; 1 blad
              Grote Atlas van de Oost-Indische Compagnie deel II p. 418
            - Plan van het kampement te Boejoelalie, ingerigt voor 1200 man. Kopie door cadet-ingenieur W.C. Baron van Schierbrand., begin 19e eeuw; 245; 1 blad
            - Grondteekening van het nieuw kampement Tegalsarie te Salatiga aan den voet van den Merbaboe. Kopie door cadet-ingenieur W.C. Baron von Schierbrand., begin 19e eeuw; 254; 1 blad
            - Kaart van den berg Galangoeng, gelegen in het Westen der Preangerlanden (regentschap Sumadang) aanwijzende de landen en kampongs, die door de uitbarsting op den 8sten en 12den October 1822 verwoest en met modder bedekt zijn. Ontworpen bij de directie der genie., 1823; 257; 1 blad
            - Project-teekening van een verkenningsbaak te plaatsen op de Noordwestkust van het eiland Menscheneter. Opgenomen door inspecteur van de waterstaat J. Tromp, getekend door H. Bernhoff., 1826; 246; 1 blad
              Zie Koloniën-supplement, toegang 2.10.03, nr. 39: rapport over bebakening door Tromp.
            - Project-teekening van de verhooging van de baak op het rif van Ontong-Java en van de bakens langs de westkust van dat rif te plaatsen. Getekend door inspecteur van de waterstaat J. Tromp. Getekend door H. Bernhoff., 1826; 247; 1 blad
              Zie ook inv. nr. 246.
            - Steene blokhuis te Patjitan. Plattegrond, profielen en aanzichten. Getekend door K.H. Führhop. Manuscript. Gekleurd., 1830-1831; 4034.1-4034.2; 2 bladen
              Zie cat. Sectie Krijgsgeschiedenis nr. 248.
              - Blad 1, 4034.1
              - Blad 2, 4034.2
            - Plan eener bomvrije defensieve kazerne, bestemd om in de forten ter verdediging der hoofdsteden Batavia, Semarang en Sourabaja te worden geplaatst. Plattegronden, profielen en aanzichten. Getekend door A.H.B. von Neidschutz. Manuscript. Gekleurd., ca. 1832; 4000.1-4000.4; 4 bladen
              Zie cat. Sectie Krijgsgeschiedenis nr. 213.
              - Blad 1, 4000.1
              - Blad 2, 4000.2
              - Blad 3, 4000.3
              - Blad 4, 4000.4
            - Profilen, behorende bij de plans der citadellen, te plaatsen te Soerabaja en Semarang. Schaal 1 rijnl. duim = 50 voet (1:600). Manuscript. Gekleurd., ca. 1832; 4001.1-4001.2; 2 bladen
              Zie cat. Sectie Krijgsgeschiedenis nr. 214.
              - Blad 1, 4001.1
              - Blad 2, 4001.2
            - Plan van het fort Oranje, met aanduiding der vuurlijnen der stukken. Plattegrond en profielen. Getekend door A.H.B. von Neidschutz. Manuscript. Gekleurd., ca. 1832; 4031.1-4031.2; 2 bladen; Schaal 1:200.
              Zie cat. Sectie Krijgsgeschiedenis nr. 245.
              - Blad 1, 4031.1
              - Blad 2, 4031.2
            - Uitgevoerde projecttekeningen van de lunetten ter verdediging der voornaamste toegangen van Semarang. Plattegronden en profielen. Getekend door A.H.B. von Neidschutz. Manuscript. Gekleurd., ca. 1832; 4037.1-4037.3; 3 bladen; Schaal 1:7200.
              Bijgevoegd: een onvoltooide tekening van hetzelfde project, genaamd fort Prins van Oranje, 1845. Zie cat. Sectie Krijgsgeschiedenis nr. 251.
              - Blad 1: aan de monding van de Semarangse rivier, 4037.1
              - Blad 2: achter de monding van de Torbaijase rivier, 4037.2
              - Blad 3: ooster grote weg en inundatie, Kali en Gawa., 4037.3
            - Plan der citadel te Semarang. Getekend door A.H.B. von Neidschutz. Manuscript. Gekleurd., ca. 1832; 4039.1-4039.2; 2 bladen; Schaal 1 rijnl. duim = 100 voet (1:14.400).
              Zie cat. Sectie Krijgsgeschiedenis nr. 253.
              - Blad 1, 4039.1
              - Blad 2, 4039.2
            - Plan eener citadel met bomvrije defensieve kazerne voor 900 man, te plaatsen beoosten de rivier Kaliemaas 400 roeden benoorden Soerabay. Getekend door A.H.B. von Neidschutz. Manuscript. Gekleurd., ca. 1832; 4046.1-4046.2; 2 bladen; Schaal 1:1.200.
              Zie cat. Sectie Krijgsgeschiedenis nr. 260.
              - Blad 1, 4046.1
              - Blad 2, 4046.2
            - Plan van het fort te Soerakarta. Plattegronden en profielen. Getekend door A.H.B. von Neidschutz. Uitgevoerd. Manuscript. Gekleurd., 1832; 4055.1-4055.3; 3 bladen
              Zie cat. Sectie Krijgsgeschiedenis nr. 269.
              - Blad 1, 4055.1
              - Blad 2, 4055.2
                Grote Atlas van de Oost-Indische Compagnie deel II p. 390
              - Blad 3, 4055.3
            - Plan van den omtrek van Kajoe Poering. Getekend door W.C.B. von Schierbrand. Manuscript. Gekleurd., 1833; 4019.1-4019.2; 2 bladen; Schaal 1 rijnl. duim = 500 rijnl. voeten (1:72.000)
              Zie cat. Sectie Krijgsgeschiedenis nr. 233.
              - Blad 1, 4019.1
              - Blad 2, 4019.2
            - Linie der Toentang (vlakte van Ambarawa, midden-Java). Hoofdversterking (vesting Willem I) bewesten de Rawa Pening, met de aanlendende hoogten. Plattegronden, profielen en opstanden van verspreide verdedigingswerken, o.a. kazernes, woningen, torens en magazijnen, van de dijkposten nr. 1 en 2; van de redoutes op de hoogte Pounous-betil, Satrian, Tambalang en Goundangan te Jamboe en te Tjandie-doekoe. Getekend door G. Busscher, K.H. Führhop, Kortz en F. Schnell., ca. 1834; 4058.1-4060.9; 42 bladen
              Zie cat. Sectie Krijgsgeschiedenis nr. 272.
              - nr. XXXII - XXXIX., 4058.1-4058.9; 15 bladen
                - Blad 1, 4058.1
                - Blad 2, 4058.2
                - Blad 3, 4058.3
                - Blad 4, 4058.4
                - Blad 5, 4058.5
                - Blad 6, 4058.6
                - Blad 7, 4058.7
                - Blad 8, 4058.8
                - Blad 9, 4058.9
                - Blad 10, 4058.10
                - Blad 11, 4058.11
                - Blad 12, 4058.12
                - Blad 13, 4058.13
                - Blad 14, 4058.14
                - Blad 15, 4058.15
                - Blad 16, 4058.16
                - Blad 17, 4058.17
              - nr. XL - XLV., 4059.1-4059.9
                - Blad 1, 4059.1
                - Blad 2, 4059.2
                - Blad 3, 4059.3
                - Blad 4, 4059.4
                - Blad 5, 4059.5
                - Blad 6, 4059.6
                - Blad 7, 4059.7
                - Blad 8, 4059.8
                - Blad 9, 4059.9
                - Blad 10, 4059.10
                - Blad 11, 4059.11
              - nr. XLVI - LII., 4060.1-4060.9; 14 bladen
                - Blad 1, 4060.1
                - Blad 2, 4060.2
                - Blad 3, 4060.3
                - Blad 4, 4060.4
                - Blad 5, 4060.5
                - Blad 6, 4060.6
                - Blad 7, 4060.7
                - Blad 8, 4060.8
                - Blad 9, 4060.9
                - Blad 10, 4060.10
                - Blad 11, 4060.11
                - Blad 12, 4060.12
                - Blad 13, 4060.13
                - Blad 14, 4060.14
            - Plan van een wachthuis voor een officier en vijfentwintig man. Plattegronden, doorsneden en aanzichten. Schaal 1 duim = 16 voet (1:192). Getekend door luitenant der genie Kortz. Manuscript. Gekleurd., ca. 1835; 4004.1-4004.4; 4 bladen
              Zie cat. Sectie Krijgsgeschiedenis nr. 217.
              - Blad 1, 4004.1
              - Blad 2, 4004.2
              - Blad 3, 4004.3
              - Blad 4, 4004.4
            - Tekeningen van Fort Utrecht te Banjoewangie. Schaal 1 duim = 5 rijnl. roeden (1:720). Plattegronden en profielen. Getekend door K.H. Führhop. Manuscript. Gekleurd., ca. 1835; 4006.1-4006.2; 2 bladen
              Zie cat. Sectie Krijgsgeschiedenis nr. 219.
              - Blad 1, 4006.1
              - Blad 2, 4006.2
            - Belidor. Ophaalbrug met tegenwigten ter vervanging der sinusode van Belidor. Getekend door de luitenant der genie Kortz. Schaal 1 duim = 2 voet (1:24). Manuscript., ca. 1835; 4016; 1 blad
              Zie cat. Sectie Krijgsgeschiedenis nr. 230.
            - Boijolalie. Plattegrond en profielen van het fort. Getekend door de luitenant der genie Kortz. Manuscript. Gekleurd., ca. 1835; 4017.1-4017.6; 6 bladen
              Zie cat. Sectie Krijgsgeschiedenis nr. 231.
              - Blad 1, 4017.1
              - Blad 2, 4017.2
              - Blad 3, 4017.3
              - Blad 4, 4017.4
              - Blad 5, 4017.5
              - Blad 6, 4017.6
            - Plan van de omstreken van Ketjiwan (op grens residenties Djocjakarta en Soerakarta). Opname door luitenant-ingenieur Kortz. Getekend door F. Schnell. Manuscript. Gekleurd., ca. 1835; 4020.1-4020.2; 2 bladen; Schaal 1 duim = 100 roeden (1:14.400)
              Zie cat. Sectie Krijgsgeschiedenis nr. 234.
              - Blad 1, 4020.1
              - Blad 2, 4020.2
            - Plan eener gebastionneerde redoute met gebouwen voor een half bataillon infanterie en een detachement artillerie, aan de uitmonding der rivier van Madion en die van Solo, bij Awie. Getekend door de cadet der sappeurs G. Busscher. Manuscript. Gekleurd., ca. 1835; 4025.1-4025.2; 2 bladen
              Zie cat. Sectie Krijgsgeschiedenis nr. 239.
              - Blad 1, 4025.1
              - Blad 2, 4025.2
            - Projekt der benodigde gebouwen voor een half bataljon infanterie en een detachement artillerie binnen een versterking te Awie. Plattegrond, profielen en aanzichten door K.H. Führhop, korporaal der sappeurs. Manuscript. Gekleurd., ca. 1835; 4026.1-4026.2; 2 bladen
              Zie cat. Sectie Krijgsgeschiedenis nr. 240.
              - Blad 1, 4026.1
              - Blad 2, 4026.2
            - Project van batterijen benoorden het fort Oranje en in de Tregter. Plattegrond en profielen door korporaal K.H. Führhop. Manuscript. Gekleurd., ca. 1835; 4032.1-4032.2; 2 bladen
              Zie cat. Sectie Krijgsgeschiedenis nr. 246.
              - Blad 1, 4032.1
              - Blad 2, 4032.2
            - Kaart eener positie benoorden en beoosten de Rawa Bodjong Gede in de Preanger regentschappen. Opname voor de projectie van een fort tussen Bandoeng en Sumadang, getekend door luitenant-ingenieur G.H. Uhlenbeck. Kopie getekend door F. Schnell. Manuscript., ca. 1835; 4035; 1 blad
              Zie cat. Sectie Krijgsgeschiedenis nr. 249.
            - Waterpassing van de Vrijmansluis, tot de monding der Semarangsche rivier. Getekend door F. Schnell. Manuscript. Gekleurd., ca. 1835; 4042.1-4042.2; 2 bladen; Schaal 1 duim = 100 rijnl. roeden (1:14.400).
              Zie cat. Sectie Krijgsgeschiedenis nr. 256.
              - Blad 1, 4042.1
              - Blad 2, 4042.2
            - Situatie van den omtrek Sourabaja. Topografisch militaire kaart. Met aanduiding diepte vaarwater in de Straat Madura. Getekend door F. Schnell. Manuscript. Gekleurd., ca. 1835; 4043.1-4043.2; 2 bladen; Schaal 1:72.000.
              Zie cat. Sectie Krijgsgeschiedenis nr. 257.
              - Blad 1, 4043.1
              - Blad 2, 4043.2
            - Tekeningen van Batavia en Sidaijoe., ca. 1837; F1A.1-F1A.4; 4 bladen
              Behoort bij geheim verbaal van 19 dec. 1843 nr. 547.
              - Schets van Batavia waarop de voorgestelde defensie met afzonderlijke forten en die der stad is aangegeven. Schaal 1:28.800., F1A.1
              - Plattegrond der aan te brengen verdedigingswerken ter bevestiging van de stad Batavia., F1A.2
              - Verkenning eens militairen wegs, voerende van Sidaijoe in West-Bagelen naar Merden in Banjoemaas., F1A.3
              - Omtrek van Sidaijoe in West-Bagelen., F1A.4
            - Plan van het terrein tusschen de rivieren Kaliemaas en Pagierian benoorden de citadel, met aanwijzing van projecten tot het daarstellen van groot maritiem etablissement te Soerabaija. Met ontwerp van het etablissement. Getekend U.A. Tromp., ca. 1837; 570.1; 1 blad
              Behoort bij verbaal van 19 oktober 1846 nr. 13.